臺灣基隆地方法院交通事件裁定　　　　　96年度交聲字第23號
原處分機關　交通部公路總局臺北區監理所基隆監理站
異　議　人
即受處分人　乙○○
上列異議人即受處分人因違反道路交通管理處罰條例案件，對於
交通部公路總局臺北區監理所基隆監理站中華民國96年2 月7 日
所為之處分（原處分案號：基監字第裁42-R00000000號），聲明
異議，本院裁定如下：
    主  文
異議駁回。
    理  由
一、原處分意旨略以：異議人即受處分人乙○○於民國96年1 月
    17日上午10時55分，在基隆市○○路137 號前，駕駛053-LE
    號營業小客車（下稱系爭計程車）在公路車站或其他交通頻
    繁處所違規攬客營運，為警當場攔停後製單舉發，核無不合
    ，爰依道路交通管理處罰條例第38條第1 項規定，裁處異議
    人罰鍰新臺幣（下同）1,500 元，並依同條例第63條第1 項
    規定，記違規點數1 點等語。
二、異議意旨則略以：舉發通知單上所載之「基隆市○○路137
    號前」，既無公共汽車站牌，亦非交通頻繁處所，尤以遍查
    交通法規，亦俱無「計『乘』車違規攬客」等用語，乃原處
    分機關竟依員警自編名詞，對異議人據以裁罰，異議人自難
    表甘服，爰於法定期間內聲明異議，求為撤銷原處分，並對
    異議人為不罰之諭知等語。
三、按汽車駕駛人，於鐵路、公路車站或其他交通頻繁處所，違
    規攬客營運，妨害交通秩序者，處新臺幣一千五百元以上三
    千元以下罰鍰。道路交通管理處罰條例第38條第1 項前段定
    有明文。且依同條例第63條第1 項第1 款規定，汽車駕駛人
    有同條例第38條所列情形者，除依原條款處罰鍰外，併記違
    規點數一點。
四、經查：異議人於96年1 月17日上午10時55分，在基隆市○○
    路145 號前（裁決書暨舉發通知單均誤繕其違規地址為異議
    人遭攔停之「基隆市○○路137 號前」）之公路車站，違規
    攬客營運致妨害交通秩序，員警見狀，遂在「基隆市○○路
    137 號前」攔截異議人並據以製單舉發等情節，業經證人甲
    ○○即本案舉發員警到庭結稱：「（問：案發當時執行何勤
    務？）我當時與巡官執行交通稽查勤務，我們先前已經開車
    經過信二路，並且開了1 張違規攤販的罰單，當時就有看見
    異議人駕駛計程車在公車站牌前違規攬客，我們開了攤販罰
    單後，繞了1 圈，又駛回信二路現場，當時公車站牌前停了
    3 輛計程車，異議人的計程車停在第3 輛的位置，即如我今
    日提出現場平面圖的丙車位置（庭呈現場平面圖附卷），當
    時異議人計程車內已經有3 位乘客在內，異議人則離車攬客
    ，現場並見到第4 名女乘客正在上車，我們便把巡邏車直接
    開到甲車即第1 輛計程車前停放，由巡官下車要攔異議人駕
    駛的計程車（當時因異議人看見我們巡邏車經過，便趕緊上
    車並有駛離現場的跡象），但異議人駕駛車輛直接駛離，巡
    官沒有攔到他，是因為當時我人已經站在信二路137 號前的
    馬路中間，異議人沒有辦法直接通過，所以才停車，我們便
    依法告發。而且當天不只告發異議人1 人，並有告發平面圖
    所示的甲車（告發的法條與異議人相同）及乙車（因乙車當
    時車內並無乘客，所以只有告發他違規停車）。」「（問：
    你攔停異議人後，當場有無留下乘客資料？）攔停異議人人
    、車後，因異議人一度表示拒絕簽名，所以我便當場要求乘
    客留下年籍資料，異議人見我要乘客留資料，便稱他願意簽
    名確認，我見異議人願意簽名，所以就於異議人簽名後，放
    行異議人人、車，未再要求乘客留資料。至於當日一併舉發
    的甲車，因為司機表示簽名確認，所以也沒有留乘客資料，
    乙車則是告發違規停車，車內無乘客。」（本院訊問筆錄第
    2-3 頁）明確，並有證人甲○○當庭提出之現場圖1 紙在卷
    可佐。茲異議人雖指證人甲○○所證不實（本院訊問筆錄第
    3 頁）云云，然觀其到庭敘稱：「（問：有無在舉發單上簽
    名確認？）我有簽名，但是這是因為證人甲○○說我若不簽
    名，他不讓我走，我迫於無奈才簽名。（問：你當時車上沒
    有乘客？）我當時車上有3 位乘客。3 位乘客都是在信二路
    145 號上車，他們都是要到一樣的目的地就是麗景江山社區
    。」（本院訊問筆錄第3 頁）兼以證人甲○○到庭證稱：「
    當時異議人是在信二路145 號前的公車站牌違規攬客，因為
    巡官要攔他，他逕自駛離，所以我才會站在137 號前的馬路
    中央攔他，異議人因為我阻擋他的前行路，所以才停車，他
    停車後，我便告知他違規攬客，要求他出示行照、駕照，異
    議人一開始稱他忘記放在何處，我回稱他是職業駕駛人，不
    可能不知道自己行照、駕照何在，便要他慢慢找，異議人見
    我堅持索取行照、駕照，才將他行照、駕照取出交付給我，
    因為當時下雨，所以我確實是到旁邊的騎樓開單，開單後，
    異議人本來一再爭執他沒有違規攬客，所以我就說那我問乘
    客，異議人見我要求問乘客，他才表示要簽名確認。公車站
    牌是在信二路141號到145號之間。」（本院訊問筆錄第3-4
    頁）暨基隆市警察局第二分局警備隊所補具之現場照片6 張
    ，核已足見系爭計程車斯時停車攬客營運之「信二路145 號
    」前，確屬「交通頻繁之公路站牌範圍」無誤。據此，異議
    人於96年1 月17日上午10時55分，在基隆市○○路145 號前
    之「交通頻繁公路站牌範圍」攬客營運之違規事實，當亦堪
    可認定。異議人徒以舉發員警誤將攔停查獲之「基隆市○○
    路137 號」誤書為本案違規地點，復誤將計程車繕寫「計『
    乘』車」等情詞，強辯其遭員警設詞入罪云云，非特洵無足
    取，並尤足反徵異議人之飾詞情虛。
五、綜上所陳，異議人於96年1 月17日上午10時55分，在基隆市
    ○○路145 號前（裁決書暨舉發通知單均誤繕其違規地址為
    異議人遭攔停之「基隆市○○路137 號前」）之公路車站，
    違規攬客營運、妨害交通秩序，致遭員警在「基隆市○○路
    137 號前」攔截舉發之違規事實，既屬明確，原處分機關爰
    引首開規定，對異議人為首揭裁處，即為適法，並無不合；
    異議人猶執前詞，辯稱本件應予免罰云云，尚無可取，並無
    理由，應予駁回。
六、據上論斷，應依道路交通案件處理辦法第19條，裁定如主文
    。
中　　華　　民　　國　　96　　年　　3 　　月　　20　　日
                  交通法庭法　官  王慧惠
以上正本證明與原本無異。
對於本件裁定如有不服，應於收受送達後5日內，向本院提出抗
告書狀，敘述抗告之理由，抗告於臺灣高等法院。
中　　華　　民　　國　　96　　年　　3 　　月　　20　　日
                          書記官  王一芳
